臺灣臺中地方法院刑事判決
110年度交簡上字第285號
上  訴  人  陳志誠
即  被  告          


上列上訴人因公共危險案件，不服本院臺中簡易庭民國110年10
月12日110年度中交簡字第1697號第一審簡易判決（110年度速偵
字第3351號）提起上訴，本院管轄之第二審合議庭判決如下： 
    主    文
上訴駁回。
    犯罪事實
一、陳志誠自民國110年8月27日15時許起，至同日16時許止，在
    臺中市大里區美群路一帶不詳地址之工廠內，飲用威士忌酒
    。其於飲酒完畢後，其吐氣中所含酒精濃度已超過每公升0.
    25毫克以上，竟不顧公眾通行之安全，基於酒後駕駛動力交
    通工具之犯意，無駕駛執照（駕駛執照業遭吊扣中）即自飲
    酒地點騎乘車號000－000號普通重型機車上路。嗣於同日16
    時50分許，行經臺中市大里區塗城路與練武路口，因形跡可
    疑為警攔查，經警發覺其身上有濃厚酒味，遂於同日17時3
    分許，對其施以吐氣酒精濃度測試，測得其吐氣中所含酒精
    濃度為0.34MG/L，始查獲上情。
二、案經臺中市政府警察局霧峰分局報告臺灣臺中地方檢察署檢
    察官偵查後聲請簡易判決處刑。
    理    由
一、證據能力部分：
    按被告以外之人於審判外之言詞或書面陳述，除法律有規定
    者外，不得作為證據；被告以外之人於審判外之陳述，雖不
    符合刑事訴訟法第159 條之1 至第159 條之4 之規定，但經
    當事人於審判程序同意作為證據，法院審酌該言詞陳述或書
    面陳述作成時之情況，認為適當者，亦得為證據。當事人、
    代理人或辯護人於法院調查證據時，知有第159 條第1 項不
    得為證據之情形，而未於言詞辯論終結前聲明異議者，視為
    有前項之同意，刑事訴訟法第159 條第1 項、第159 條之 5
    定有明文。查本件判決認定犯罪事實所引用之被告陳志誠以
    外之人於審判外之陳述，檢察官及被告迄至言詞辯論終結前
    均未聲明異議，且經本院審酌該等證據資料製作時之情況，
    並無違法不當及證明力明顯過低之瑕疵，堪認作為證據應屬
    適當，依上開規定，均具有證據能力。至於不具供述性之非
    供述證據，並無傳聞法則之適用，該等證據既無證據證明係
    公務員違背法定程序所取得，復經本院踐行調查證據程序，
    且與本案具有關聯性，亦均有證據能力。
二、認定犯罪事實之證據及理由：
    上揭犯罪事實，業據被告於警詢、偵查中與本院審理時均坦
    承不諱（見速偵卷第20至21、55至56頁，本院交簡上卷第37
    、39頁），並有員警職務報告書、臺中市政府警察局霧峰分
    局仁化派出所道路交通事故當事人酒精測定紀錄表、臺中市
    政府警察局舉發違反道路交通管理事件通知單影本、車輛詳
    細資料報表各１紙在卷可稽（見速偵卷第17、29、31、37頁
    ），另被告之普通重型機車駕駛執照因前案之酒駕違規行為
    ，業遭公路監理機關以「酒駕吊扣」乙節，亦有原審調取之
    公路監理電子閘門證號查詢機車駕駛人資料１份在卷足憑（
    見本院中交簡卷第15頁），是被告確係無駕駛執照之人。綜
    上，被告之自白與事實相符，本件事證明確，被告犯行已堪
    認定，應予依法論科。
三、核被告所為，係犯刑法第185 條之3 第1 項第1 款之吐氣所
    含酒精濃度達每公升0.25毫克以上而駕駛動力交通工具罪。
四、被告上訴意旨略以：本件被告自偵查起即配合檢警調查，已
    坦承所有罪行，足認被告確有悔過之意，被告現從事裝璜工
    作，認真上班，事發時係騎乘機車造成往來危險顯較駕駛大
    小客貨車者為輕，另被告雖係累犯，惟前案酒精濃度為每公
    升1.09毫克，僅判處有期徒刑5月，而本件酒精濃度為每公
    升0.34毫克，原審未審酌上開實情，未依刑法第59條給予減
    刑，量刑恐有過重，提起上訴請求撤銷原判決，從輕量刑等
    語。 
五、按法官於有罪判決中，究應如何量處罪刑，為實體法賦予審
    理法官裁量之刑罰權事項，法官行使此項裁量權，自得依據
    個案情節，參諸刑法第57條所定各款犯罪情狀之規定，於該
    法定刑度範圍內，基於合義務性之裁量，量處被告罪刑；又
    刑之量定係事實審法院得自由裁量之事項，若其未有逾越法
    定刑之範圍，且亦非明顯違背正義者，即不得遽指為違法（
    最高法院76年度台上字第4984號判決意旨參照）。又刑罰之
    量定，固屬法院自由裁量之職權行使，但仍應審酌刑法第57
    條所列各款事由及一切情狀，為酌量輕重之標準，並非漫無
    限制；在同一犯罪事實與情節，如別無其他加重或減輕之原
    因，下級審法院量定之刑，亦無過重或失輕之不當情形，則
    上級審法院對下級審法院之職權行使，原則上應予尊重（最
    高法院85年度台上字第2446號判決意旨可參）。準此，除非
    原審判決所宣告之量刑有過重或失輕之不當，上級審法院基
    於「科刑安定性」之觀點，自應對下級審之量刑予以充分尊
    重，避免量刑之不穩定。 
六、原審認被告犯罪事證明確，並審酌被告吐氣酒精濃度達每公
    升0.34毫克、本次犯行時駕駛執照已遭吊扣竟仍持續駕車、
    且係酒後騎車上路、前已有多次酒後駕駛公共危險紀錄、本
    次並構成累犯等情，依刑事訴訟法第449條第1項前段、第45
    4 條第2項、刑法第185條之3第1項第1款、第47條第1項，判
    處被告有期徒刑6月併科罰金2萬元，並諭知以新臺幣1,000
    元折算1 日之易科罰金、易服勞役折算標準。經核，原審除
    考量被告之吐氣酒精濃度測試數值、駕駛車輛種類、無照駕
    駛、成立累犯等情，並已斟酌刑法第57條所列情形而量刑裁
    判，並未逾越法定刑度，亦無過重、失輕或裁量權濫用之情
    形，且查無其他加重或減免其刑之情事，核其認事用法，並
    無不當，尚難認原審判決量刑有違法或不當之情事。審酌被
    告犯後坦承犯行，以往已有多次酒後駕駛公共危險之前科紀
    錄，兼衡被告自述高職畢業之教育程度、從事裝璜工作、家
    中種田、經濟狀況勉持等語（見本院交簡上卷第40頁），原
    審既已斟酌被告犯罪之一切情狀，並於法定刑內量處罪刑，
    既未逾越法定刑度，又未濫用自由裁量之權限，認事用法均
    無不合，所為量刑亦核無不當或違法，核其量刑已稱允洽，
    本院自應予以尊重。準此，本案上訴人以原審量刑過重為由
    ，提起上訴，即屬無據，應予駁回。
據上論斷，應依刑事訴訟法第455條之1第1項、第3項、第368 條
，判決如主文。
本案經檢察官尤開民聲請簡易判決處刑，檢察官蔣得龍到庭執行
職務。
中　　華　　民　　國　　110 　年　　12　　月　　29　　日
            刑事第九庭  審判長  法  官  陳培維
　　　　　                      法  官  陳怡珊
                                法  官  彭國能
以上正本證明與原本無異。
不得上訴。
                                書記官  陳宇萱
中　　華　　民　　國　　110 　年　　12　　月　　29　　日